【裁判字號】    98,國抗,13
【裁判日期】    980917
【裁判案由】    國家賠償等
【裁判全文】
臺灣高等法院民事裁定                  98年度國抗字第13號
抗  告  人    保佰齡企業有限公司
兼法定代理人  乙○○
兼代理人      丙○○
上列抗告人因與相對人合作金庫銀行股份有限公司、第一商業銀
行股份有限公司、台北國際商業銀行股份有限公司併入永豐銀行
、中國信託商業銀行股份有限公司、家福股份有限公司、遠東百
貨股份有限公司、甲○○（全家：林李淑郁、林鎮生、林鎮平）
、警政署、財政部金融局（行政院金融監督委員會銀行局）、台
北市政府、台北市政府商案管理處處長、台北市稅捐稽徵處處長
、謝雪玉會計、尤月鳳會計間國家賠償等事件，對於中華民國98
年8月13日台灣台北地方法院97年度審重國字第13號裁定提起抗
告，本院裁定如下：
    主  文
抗告駁回。
抗告訴訟費用新台幣壹仟元由抗告人負擔。
    理      由
一、按起訴不合程式或不備其他要件者，法院應以裁定駁回之，
    但其情形可以補正者，審判長應定期間先命補正，民事訴訟
    法第249條第1項第6款定有明文。又提起民事訴訟，應依民
    事訴訟法第77條之13之規定繳納裁判費，此為法定必須具備
    之程式，欠缺此程式，經審判長限期命其補正，當事人逾限
    仍不補正者，即應認其起訴為不合法（最高法院18年上字第
    182號判例參照）。
二、經查抗告人在原法院提起國家賠償等事件，未據繳納裁判費
    新台幣1220萬6670元，經原法院於民國（下同）97年11月4
    日裁定命抗告人應5日內補繳，並已於97年11月11日送達抗
    告人，有送達証書可稽（見原法院卷第133頁）。雖抗告人
    聲請訴訟救助，惟經原法院於98年1月21日以97年度審救字
    第71號裁定駁回抗告人所為之聲請，抗告人保佰齡企業有限
    公司（下稱保佰齡公司）提起抗告，復經本院於98年4月10
    日以98年度抗字第378號裁定駁回其抗告，抗告人保佰齡公
    司再為抗告，仍經最高法院於98年6月18日以98年度台抗字
    第461號裁定駁回其再抗告而確定，乃抗告人仍未依限補繳
    ，有原法院民事科查詢簡答表可稽（見原法院卷第140頁反
    面），揆諸上開說明，抗告人所提起本件訴訟顯屬不合法，
    從而原法院於98年8月13日裁定駁回抗告人之訴，並無不合
    。
三、抗告意旨雖以：抗告人於收受原法院命補繳裁判費之裁定後
    ，即於97年11月12日聲請訴訟救助，並以保證人丙○○所有
    財政部台灣北區國稅財產歸屬清單所列土地作為擔保，原裁
    定未予說明，顯有違誤；且保證人丙○○之資產已足支付裁
    判費，本院竟認其未釋明無資力支出訴訟費用之事由，事屬
    多餘云云。但查，抗告人聲請訴訟救助部分，業經裁定駁回
    確定，已如上述，殊非本案所得再予以審究。而提起民事訴
    訟，應依民事訴訟法第77條之13之規定繳納裁判費，此為法
    定必須具備之程式，尚無從以私法上財產供作擔保而免除其
    應繳納之義務。至有關訴訟費用之擔保，依民事訴訟法第96
    條規定，係針對原告於中華民國無住所、事務所及營業所，
    被告聲請法院裁定命原告供訴訟費用擔保所為之規定，核與
    本件情形有間，亦無從予以適用。從而抗告意旨執此指摘原
    裁定不當，聲明廢棄，為無理由，應予駁回。
據上論結，本件抗告為無理由，依民事訴訟法第495條之1第1項
、第449條第1項、第95條、第78條、第85條第1項前段，裁定如
主文。
中    華    民    國    98    年    9     月    17    日
                    民事第六庭
                        審判長法  官  林鄉誠
                              法  官  楊豐卿
                              法  官  張  蘭
正本係照原本作成。
本裁定除以適用法規顯有錯誤為理由外，不得再抗告。如提起再
抗告，應於收受後10日內委任律師為代理人向本院提出再抗告狀
。並繳納再抗告費新台幣１千元。
中    華    民    國    98    年    9     月    18    日
                              書記官  黃麗玲


司法院資訊處製作；財團法人民間司法改革基金會備份。
